# 合并报表抵销资产后是否计提递延所得税资产

提问人：lxch119 时间：2013-06-05 18:49:20
回复 dodosky 的帖子
抵消内部未实现交易毛利，并且该集团未来将持续盈利，应当确认递延所得税资产。
内部债券债务的抵消，不产生递延所得税负债。

回答人：chenyiwei
补充一点：不能仅仅看该集团未来整体上是否持续盈利，而要看在内部交易中处于买方地位的纳税人是否可在未来内部未实现损益实现期间产生足够多的应纳税所得额。

提问人：dosky 时间：2013-06-06 10:34:48
如果内部交易中处于买方地位的纳税人是否可在未来内部未实现损益实现期间产生足够多的应纳税所得额，那么是否就应当计提递延所得税呢？

回答人：chenyiwei
是。这种情况符合递延所得税资产的确认条件。